臺灣臺南地方法院柳營簡易庭民事判決
111年度營小字第540號
原      告  郭美琦  
訴訟代理人  何  蓴  
被      告  潘慕義  

上列當事人間請求侵權行為損害賠償事件，經本院柳營簡易庭於
民國111年10月18日言詞辯論終結，判決如下：
    主      文
一、被告應給付原告新臺幣25,063元。
二、原告其餘之訴駁回。
三、訴訟費用新臺幣1,000元，由被告負擔新臺幣280元，其餘由
    原告負擔。
四、本判決原告勝訴部分得假執行。
    事實及理由
一、被告經合法通知，無正當理由，未於言詞辯論期日到場，核
    無民事訴訟法第386條所列各款情形，爰依原告之聲請，由
    其一造辯論而為判決。
二、原告起訴主張：
  ㈠被告於民國111年(原告民事小額訴訟表格化訴狀誤載為11年)
    7月18日下午1時25分許，駕駛車牌號碼000-0000號自小客車
    (下稱系爭A車)，行經臺南市○○區○○路00號處(下稱系爭地點
    )時，逆向行駛，而與原告所有停放該處路肩之車牌號碼000
    -0000號自小客車(下稱系爭B車)發生擦撞(下稱系爭事故)，
    系爭B車因而受損。
  ㈡原告因被告上開過失駕駛行為受有下列損害，爰依侵權行為
    法律關係請求被告負損害賠償責任等語。並聲明：被告應給
    付原告新臺幣(下同)88,644元。
　⒈系爭B車修理費35,300元
　　系爭B車因系爭事故受損，經送維修車廠修繕，原告支出修
    理費用35,300元(工資8,500元、零件26,800元)。
　⒉營業損失53,344元
　　原告為地政士，每月平均收入為50,000元，每日收入1,667
    元，因被告消極處理，致系爭B車於系爭事故後，遲至111年
    8月12日始修復完成，共耗時32日。系爭B車修繕期間內，原
    告因無車輛可得使用，無法執行業務，無奈取消許多原定與
    客戶商談之案件，受有營業損失53,344元(計算式：每日收
    入1,667元×32日＝53,344元)。
三、被告未於言詞辯論期日到場，亦未提出書狀作任何聲明或陳
    述。
四、得心證之理由：
  ㈠原告主張被告於上開時間駕駛系爭A車行經系爭地點時，因逆
    向行駛而不慎撞擊其所有停放路肩之系爭B車，而生系爭事
    故，系爭B車因此受損，其支出修理費35,300元，系爭B車修
    繕期間，其因無法使用車輛而受有營業損失等情，業據原告
    提出與其所述相符之系爭B車受損照片、鴻佳車業統一發票
    、估價單等件為證，並有臺南市政府警察局麻豆分局111年1
    0月4日南市警麻交字第1110584848號函及附件道路交通事故
    現場圖、道路交通事故調查報告表(一)、(二)、談話紀錄表
    、道路交通事故照片在卷可佐。而被告對原告主張之上開事
    實，已於相當時期受合法之通知，而於言詞辯論期日不到場
    ，亦未提出任何書狀或證據資料爭執前揭原告主張事實，依
    民事訴訟法第280條第3項前段準用同條第1項規定，應視同
    自認，綜合上開證據調查結果，堪信原告該部分之主張為真
    實。
  ㈡因故意或過失，不法侵害他人之權利者，負損害賠償責任，
    民法第184條第1項前段定有明文。查被告之上開過失駕駛行
    為，不慎造成原告系爭B車受損，乃過失侵害原告對該車之
    所有權，原告依上開規定請求被告對其所受損害負損害賠償
    責任，自屬有據。
　㈢茲就原告請求賠償項目及金額審酌如下：
　⒈系爭B車修理費：
　　物被毀損時，被害人除得依民法第196條請求賠償物被毀損
    所減少之價額，得以修復費用為估定之標準，但以必要者為
    限，例如：修理材料以新品換舊品，應予折舊(最高法院77
    年度第9次民事庭會議決議(一)參照)。原告主張系爭B車因
    系爭事故發生需支出修復費用35,300元，業已提出鴻佳車業
    統一發票、估價單等件為據，堪信為真實。惟對原告主張之
    事實，被告不為爭執或自認，僅免除原告之舉證責任，若原
    告之請求於法不合，法院仍應依職權予以審酌而駁回其請求
    ，故被告雖就修復費用是否需計算折舊未為爭執，但因與民
    法第196條規定因毀損所減少之價額有所超過而非必要時，
    本院即應依職權予以折舊。易言之，原告固得請求被告賠償
    修復費用，惟關於更新零件部分之請求，應以扣除按汽車使
    用年限計算折舊後之費用為限。惟系爭B車出廠日期為93年5
    月，迄111年7月18日因系爭事故受損時，已超過5年耐用年
    限，因耐用年數已滿，不再予以折舊，僅按平均法計算其殘
    值，是系爭B車之修復費用其中零件部分殘值應為4,467元【
    計算式：26,800元÷(5＋1)≒4,467元，元以下四捨五入】。從
    而，系爭B車所受損害額應為12,967元(計算式：工資8,500
    元＋零件4,467元＝12,967元)。
　⒉營業損失：
  ⑴原告於111年10月18日言詞辯論期日中自承系爭B車係自111年
    8月4日起至111年8月12日止進廠修繕，則自應以該車實際修
    理之天數9日計算其營業損失。至原告雖主張系爭B車因內部
    零件毀損，於系爭事故發生即111年7月18日後即已無法使用
    等語，惟原告於本件審理過程中自承系爭B車於系爭事故後
    尚可發動行駛，本院另參以系爭B車遭撞擊之位置乃其左前
    車頭，整體車身亦僅見該位置之板金凹陷，有道路交通事故
    照片、系爭B車受損照片可證，尚難認該車已有受損至影響
    駕駛安全之程度，原告對此亦未舉證證明。是原告主張系爭
    B車於事發後已無法使用，尚無足採。
  ⑵原告主張其每月平均收入為50,000元，每日收入1,667元等語
    ，惟查原告110年度之收入為135,781元，其中包含執行業務
    所得134,167元、利息所得1,614元，有原告之稅務電子閘門
    財產所得調件明細表可證，因上開執行業務所得非屬固定收
    入，而以執行業務所得回推原告實際收入，亦無法證明系爭
    B車修繕期間原告實際損失為何。此外，原告並未提出其他
    證據證明其每月平均收入為50,000元，原告主張其每日營業
    收入為1,667元，尚乏實據。然本院審酌原告乃具有勞動能
    力之人，其雖無法證明所得為何，本院仍應依民事訴訟法第
    222條第1項、第2項規定，審酌一切情況，依所得心證定其
    數額，以求公平。而每小時基本工資乃行政院勞動部根據國
    家經濟發展狀況、躉售物價指數、消費者物價指數、國民所
    得與平均每人所得、各業勞動生產力及就業狀況、各業勞工
    工資及家庭收支調查統計等項目所審定，自有相當之客觀性
    及公正性，以之作為原告工作收入之標準，尚屬適宜。準此
    ，111年之每小時基本工資為168元，以每日工時8小時計算
    ，原告每日薪資應為1,344元(計算式：每小時168元×每日8
    小時＝1,344元)，其每日營業收入應以1,344元計算。
  ⑶綜上，原告因系爭事故所受之營業損失為12,096元(計算式：
    每日營業收入1,344元×系爭B車修繕天數9日＝12,096元)。是
    原告請求被告賠償其營業損失12,096元，為有理由，應予准
    許，逾此範圍之請求，則無理由，應予駁回。
　⒊綜上，原告所受損害金額為25,063元(計算式：系爭B車修理
    費12,967元＋營業損失12,096元＝25,063元)。
五、從而，原告依侵權行為法律關係請求被告給付25,063元，為
    有理由，應予准許；逾此部分之請求，則無理由，應予駁回
    。又本件乃因小額事件涉訟所為被告部分敗訴之判決，依民
    事訴訟法第436條之20之規定，就原告勝訴部分，應依職權
    宣告假執行。
六、按各當事人一部勝訴、一部敗訴者，其訴訟費用，由法院酌
    量情形，命兩造以比例分擔或命一造負擔，或命兩造各自負
    擔其支出之訴訟費用；法院為訴訟費用之裁判時，應確定其
    費用額，民事訴訟法第79條、第436條之19第1項分別定有明
    文。本件訴訟費用額確定為1,000元(即第一審訴訟費用)，
    且原告為一部勝訴、一部敗訴。本院審酌原告勝訴部分之金
    額與原告全部請求金額之比例，認應由被告負擔280元，其
    餘由原告負擔，爰判決如主文第3項所示。
七、據上論結，本件原告之訴為一部有理由，一部無理由，依民
    事訴訟法第436條之23、第436條第2項、第385條第1項前段
    、第79條、第436條之19第1項、第436條之20，判決如主文
    。
中　　華　　民　　國　　111 　年　　10　　月　　31　　日
                  臺灣臺南地方法院柳營簡易庭
                              法  官  陳協奇
以上正本係照原本作成。
如不服本判決，應於送達後20日內，向本院提出上訴狀並表明上
訴理由（依民事訴訟法第436條之24第2項之規定，對於小額程序
之第一審判決提起上訴，非以其違背法令為理由，不得為之），
如於本判決宣示後送達前提起上訴者，應於判決送達後20日內補
提上訴理由書（須附繕本）。且上訴狀內應記載表明（一）原判
決所違背之法令及其具體內容。（二）依訴訟資料可認為原判決
有違背法令之具體事實。　　　　　　　　　　　　　　　
中　　華　　民　　國　　111 　年　　10　　月　　31　　日
　　　　　　　　　　　　　　　書記官  洪季杏